# 关于工业用地改为商业用地的会计处理问题

提问人：晨光沐雪 时间：2020-06-20 08:05:04
陈版主，您好。
公司为制造业企业，有一块土地为工业用地，用于厂房建造，原计入无形资产-土地使用权，近期又缴纳土地出让金，将土地性质变更为商业用地，请问是否可以直接变更无形资产原值？谢谢

回答人：chenyiwei
一般情况下，土地变性都要经过收储程序，即首先由土储机构收储原有工业用地，完成变性的程序后重新进行招拍挂。
如果当初收储时通过一定安排，确保日后再次出让时本企业能够中标（该种做法的合规性暂且不论），即收储和后续出让构成一揽子交易的，则按收储价款和出让金之差调整增加土地使用权账面价值。